臺灣桃園地方法院刑事判決　　　　　　　93年度易字第1138號
公　訴　人　臺灣桃園地方法院檢察署檢察官
被　　　告　乙○○　男　25歲.
　　　　　　　　　　　二一三巷.
上列被告因傷害等案件，經檢察官提起公訴（九十三年度偵字第
一一二七三號），被告於本院審判程序中，就被訴事實為有罪之
陳述，經本院告知簡式審判程序意旨，並聽取公訴人及被告意見
後，本院合議庭裁定依簡式審判程序審理，判決如下：
    主  文
乙○○對於公務員依法執行職務時，施強暴，累犯，處有期徒刑
肆月，如易科罰金，以參佰元折算壹日。
    事  實
一、乙○○於民國八十五年間因竊盜案件，經本院判處有期徒刑
    五月，緩刑三年確定；八十六年間因恐嚇取財案件，經本院
    判處十月確定，又於八十六年間因傷害致死案件，經本院判
    處有期徒刑三年六月確定，又於八十六年間因竊盜案件，經
    本院判處有期徒刑八月確定，上開恐嚇取財、傷害致死、竊
    盜案件三罪接續執行，於八十六年九月二十二日入監執行，
    執行至八十八年年六月十一日縮短刑假釋付保護管束。乙○○於八十五年間所犯之竊盜案件，經本院於八十七年間裁定
    撤銷緩刑；而乙○○於上開保護管束期間，又於八十八年間
    因竊盜案件，經本院判處有期徒刑六月確定，其前揭假釋並
    經撤銷，所剩殘刑有期徒刑二年十月二十五日，與上開二竊
    盜案件接續執行，於八十九年十一月二十日入監執行，至九
    十二年十二月二十六日執行完畢出監（構成累犯）。
二、乙○○猶不知悔改，於九十三年七月上旬某日，在其位於桃
    園縣平鎮市○○○路二一三巷二一號住處附近，向姓名年籍
    均不詳綽號「小黑」之成年男子，借得不具殺傷力仿ＳＭＩ
    ＴＨ＆ＷＥＳＳＯＮ廠ＳＷ四ＯＦ型半自動改造史密斯手槍
    （槍枝管制編號0000000000號）一枝（含彈匣），（違反槍
    砲彈藥刀械管制條例部分，業經檢察官為不起訴處分）。嗣
    乙○○於同年月十一日下午二時許，騎乘車號ＥＷＪ—三六
    一號輕型機車，行經桃園縣平鎮市○○路與平等路口，向他
    人出示上開槍枝，經人報警後，桃園縣政府警察局中壢分局
    龍興派出所警員丙○○、甲○○乃前往處理，見乙○○騎乘
    機車未戴安全帽，遂趨前出示證件表明警員身分，並依法執
    行職務，乙○○因恐其放置在所騎機車置物箱內霹靂腰包中
    之上開槍枝（含彈匣）遭警查獲，佯裝由其機車置物箱內之
    霹靂腰包中拿取
    場，斯時丙○○即自後追捕，甲○○拾起該腰包後，發覺該
    腰包藏放上揭槍枝旋追躡之，追至桃園縣平鎮市○○路六十
    六號前廢棄農舍草叢中欲逮捕時，乙○○明知該二名警員為
    依法執行職務之公務員，竟基於妨害公務之犯意，而出手毆
    打依法執行逮捕職務之警員丙○○及甲○○。致丙○○受有
    頸部挫傷之傷害，甲○○則受有顏面、頸部多處挫傷及雙側
    上肢與下肢多處擦挫傷之傷害（傷害部分已據丙○○、甲○○撤回告訴），以此強暴方式妨害該二人執行職務。
三、案經桃園縣警察局中壢分局報告臺灣桃園地方法院檢察署檢
    察官偵查起訴。
    理  由
一、本件被告乙○○所犯並非死刑、無期徒刑、最輕本刑為三年
    以上有期徒刑之罪或高等法院管轄第一審案件，而於本院審
    判程序中，被告先就被訴事實為有罪之陳述，經本院告知簡
    式審判程序之旨，並聽取公訴人、被告之意見後，由本院合
    議庭以裁定進行簡式審判程序，核先敘明。
二、訊之被告乙○○對其於前揭時間、地點，為脫免逮捕而毆打
    警員丙○○、甲○○，致該等二人受有上開傷勢之事實坦承
    不諱，業據證人丙○○於本院審理中證稱：案發當天下午二
    時接獲線報被告在桃園縣平鎮市○○路與平等路口處亮槍，
    我們到現場後發現被告與線報之情形相符合，就向他表明警
    察身分，要求被告出示證件，他把所騎機車置物箱打開拿取
    黑色霹靂腰包，該腰包打開一半時，他就突然將腰包丟棄在
    路旁跑掉，我就去追被告，甲○○去撿霹靂腰包並高聲喊有
    槍，我追了約二百公尺遠，被告躲進路旁廢棄農舍草叢中，
    約三分鐘後甲○○趕來，我與甲○○要逮捕被告，一人抓住
    被告一隻手，要將被告上手銬，但被告掙脫並毆打我與甲○○，二十分鐘後被告才被我們制伏等語（見本院九十四年一
    月二十六日審判筆錄第四頁），證人甲○○亦於偵查中證稱
    ：被告於案發當天經我們攔檢，我們要求他出示證件，他打
    開機車置物箱拿出一個包包後丟在地上就跑掉了，我打開那
    包包看到一支槍，後來發現被告在菜園草叢內，我們要抓他
    時與他發生扭打等語（見偵查卷第三十五頁），且有華揚醫
    院診斷證明書二紙及丙○○、甲○○之受傷照片四張附卷可
    稽。綜上，本件事證已臻明確，被告犯行堪予認定。
三、核被告所為係犯刑法第一百三十五條第一項之妨害公務罪。
    又該條之妨害公務罪，屬妨害國家公務之執行，為侵害國家
    法益，並非侵害個人法益，如對於公務員二人以上依法執行
    職務時，施以強暴，仍屬單純一罪，併予敘明。查被告前於
    八十五年間因竊盜案件，經本院判處有期徒刑五月，緩刑三
    年確定；八十六年間因恐嚇取財案件，經本院判處十月確定
    ，又於八十六年間因傷害致死案件，經本院判處有期徒刑三
    年六月確定，又於八十六年間因竊盜案件，經本院判處有期
    徒刑八月確定，上開恐嚇取財、傷害致死、竊盜案件三罪接
    續執行，於八十六年九月二十二日入監執行，執行至八十八
    年年六月十一日縮短刑假釋付保護管束。乙○○於八十五年
    間所犯之竊盜案件，經本院於八十七年間裁定撤銷緩刑；而
    乙○○於上開保護管束期間，又於八十八年間因竊盜案件，
    經本院判處有期徒刑六月確定，其前揭假釋並經撤銷，所剩
    殘刑有期徒刑二年十月二十五日，與上開二竊盜案件接續執
    行，於八十九年十一月二十日入監執行，至九十二年十二月
    二十六日執行完畢出監，有刑案資料查註紀錄表及臺灣高等
    法院被告全國前案紀錄表各一份在卷可佐，其於五年內再犯
    本件有期徒刑以上之罪，為累犯，應依刑法第四十七條規定
    ，依法加重其刑。爰審酌被告坦承犯行，且與被害人丙○○
    、甲○○達成和解，犯後態度尚佳，及其犯罪動機、目的、
    手段、品性、智識程度、犯罪所生損害等一切情狀，量處如
    主文所示之刑，並諭知易科罰金之標準，以資懲戒。
四、公訴意旨另以：被告於九十三年七月十一日遭警攔檢，其自
    所騎車牌號碼ＥＷＪ—三六一號輕型機車置物箱內之霹靂腰
    包中拿取
    （含彈匣）遭警查獲，旋即棄車逃離現場，嗣經警員丙○○
    及甲○○前往圍捕，於同日下午二時二十五分許，在桃園縣
    平鎮市○○路六十六號前廢棄農舍草叢中欲逮捕時，被告為
    脫免逮捕，出手毆打依法執行逮捕職務之警員丙○○及甲○○，致丙○○受有頸部挫傷之傷害，甲○○則受有顏面、頸
    部多處挫傷及雙側上肢與下肢多處擦挫傷之傷害，因認被告
    涉有刑法第二百七十七條第一項之傷害罪嫌等語。
五、按告訴乃論之罪，告訴人於第一審辯論終結前得撤回其告訴
    ，又告訴經撤回者，法院應諭知不受理之判決，刑事訴訟法
    第二百三十八條第一項、第三百零三條第三款定有明文。經
    查：告訴人丙○○、甲○○告訴被告傷害部分，依同法第二
    百八十七條之規定，須告訴乃論，茲據告訴人二人具狀撤回
    傷害部分之告訴，此有刑事撤回告訴狀二紙附卷可憑，揆諸
    前揭法條意旨，本應諭知不受理，惟公訴人認此部分與前揭
    論罪科刑部分，有想像競合犯裁判上一罪之關係，爰不另為
    不受理之諭知，併此敘明。
據上論斷，應依刑事訴訟法第二百七十三條之一第一項、第二百
九十九條第一項前段，刑法第一百三十五條第一項、第四十七條
、第四十一條第一項前段，罰金罰鍰提高標準條例第一條前段、
第二條判決如主文。
本案經檢察官張啟聰到庭執行職務。
中　　華　　民　　國　　94　　年　　2 　　月　　4 　　日
                  臺灣桃園地方法院刑事第五庭
                      審判長法  官  邱滋杉
                            法  官  周炳全
                            法　官　張明儀
以上正本證明與原本無異。
如不服本判決應於送達後10日內向本院提出上訴狀。
                            書記官　王嘉麒
中　　華　　民　　國　　94　　年　　2 　　月　　4 　　日
附錄本案論罪科刑法條：
中華民國刑法第135條第1項規定：
對於公務員依法執行職務時，施強暴脅迫者，處三年以下有期徒
刑、拘役或三百元以下罰金。
